臺灣高雄地方法院刑事判決　　　　　　 100年度易字第1792號
公　訴　人　臺灣高雄地方法院檢察署檢察官
被　　　告　潘建成
上列被告因竊盜案件，經檢察官提起公訴（100年度偵字第35508
號），本院判決如下：
    主  文
潘建成犯攜帶兇器竊盜罪，累犯，處有期徒刑陸月。扣案之斜嘴
鉗、美工刀各壹支，均沒收。又犯攜帶兇器竊盜罪，累犯，處有
期徒刑捌月。扣案之斜嘴鉗、美工刀各壹支，均沒收。應執行有
期徒刑壹年。扣案之斜嘴鉗、美工刀各壹支，均沒收。
    事  實
一、潘建成前因詐欺案件經臺灣台南地方法院以95年度簡字第
    1491號判處有期徒刑4月確定，於民國99年6月11日縮刑期滿
    執行完畢，詎未悔改，竟意圖為自己不法所有，基於竊盜之
    犯意：
  (一)於100年11月28日0時許，持客觀上具有危險性，足以危害人
    之生命、身體安全，可供兇器使用之斜嘴鉗、美工刀各1支
    ，接續在高雄市路○區○○段456地號之農地、高雄市路○
    區○○段199地號之農地處，竊取顏文宏所有之電纜線（電
    表號碼00000000、00000000號，二者修復金額合計約新台幣
    （下同）1800元），得手後至某資源回收場變賣得款300元
    。
  (二)又於100年12月7日1時許，仍持上開客觀上具有危險性，足
    以危害人之生命、身體安全，可供兇器使用之斜嘴鉗、美工
    刀各1支，在高雄市○○區○○段2127地號之農地處，竊取
    王慶文所有之電纜線（電表號碼00000000號，重約5公斤，
    價值約4000元）。
二、嗣經警方於同日3時許，在高雄市路○區○○路179號「全球
    網咖」內盤查，見潘建成持有上揭竊得之電纜線而發覺有異
    ，深入追查，且經潘建成自首其於100 年11月28日之竊行，
    而查得前情，並扣得潘建成所有並供其為上開竊盜用之斜嘴
    鉗、美工刀各1支。
三、案經高雄市政府警察局湖內分局報告臺灣高雄地方法院檢察
    署檢察官偵查起訴。
    理  由
一、按被告以外之人於審判外之陳述，雖不符刑事訴訟法第159
    條之1至之4等4條之規定，而經當事人於審判程序同意作為
    證據，法院審酌該言詞陳述或書面陳述作成時之情況，認為
    適當者，亦得為證據；又當事人、代理人或辯護人於法院調
    查證據時，知有刑事訴訟法第159條第1項不得為證據之情形
    ，而未於言詞辯論終結前聲明異議者，視為有前項之同意，
    同法第159條之5定有明文。本案下列所引用之供述及非供述
    證據，業經本院依法踐行調查證據程序，公訴人、被告均不
    爭執各該證據之證據能力，且迄本院言詞辯論終結前未就上
    開證據之證據能力聲明異議，又查無依法應排除其證據能力
    之情形，是後述所引用證據之證據能力均無疑義，依法自有
    證據能力，均得作為本案證據，先予敘明。
二、上開犯罪事實，業據被告於本院審理中坦承不諱（見本院易
    字卷第22頁背面、第24頁背面），核與證人即被害人顏文宏
    （見警卷第26頁至第27頁）、王慶文（見警卷第23頁正、背
    面）於警詢之證述相符，並有扣得高雄市政府警察局湖內分
    局路竹分駐所扣押筆錄、扣押物品目錄表、扣押物品收據證
    明書各1份（見警卷第14頁至第17頁）、現場照片10張（見
    警卷第18頁至第22頁）、被害人王慶文100年2月7日領回銅
    製電線5KG之贓物認1份領保管單（見警卷第25頁）、表號
    00000000及00000000電表歷史查詢資料各1份（見警卷第29
    頁至第30頁）、高雄市政府警察局湖內分局路竹分駐所竊盜
    現場圖及現場訪問勘查表1份（見偵卷第22頁）、100年度檢
    總管字第06442號扣押物品清單暨扣押物品照片1張（扣押物
    品：斜嘴鉗1支、美工刀1支）（見偵卷第26頁至第27頁）可
    稽，足認被告自白與事實相符，被告犯行，洵堪認定，應依
    法論科。
三、按刑法第321條第1項第3款之攜帶兇器竊盜罪，係以行為人
    攜帶兇器竊盜為其加重條件，此所謂兇器，其種類並無限制
    ，凡客觀上足對人之生命、身體、安全構成威脅，具有危險
    性之兇器均屬之，且祇須行竊時攜帶此種具有危險性之兇器
    為已足，並不以攜帶之初即有行兇之意圖為必要。查本件被
    告持以竊取所用之扣案之斜嘴鉗及美工刀各1支均係以金屬
    等材料製造，分別係以夾斷、切割其他物體構造為目的而製
    造之工具，均係材質堅硬，足以殺傷人生命、身體之器械，
    顯為具有危險性之兇器，是被告攜帶上開器具行竊，雖僅係
    將之作為行竊之工具，自始並無用以行兇之意圖，仍應該當
    攜帶兇器竊盜罪。是核被告就事實一(一)、(二)所為，均係犯刑
    法刑法第321條第1項第3款之攜帶兇器竊盜罪。另被害人顏
    文宏（見警卷第26頁至第27頁）、王慶文（見警卷第23頁正
    、背面）於警詢均陳稱上揭電線係分別為其2人所有等語，
    且依現場照片（見警卷第22頁）所示，被告所竊之電纜線亦
    顯係被害人所私設，而非台電公司所有，是公訴意旨認被告
    所竊之電纜線係台灣電力公司所有云云，尚有誤會，而被告
    所竊之電纜線既係上開二被害人所私有，自無電業法第105
    條之適用，併為說明。被告上開2次犯行，犯意各別、行為
    互殊，應分論併罰。又被告有如事實欄所述之前科，有台灣
    高等法院被告前案紀錄表附卷可查，是其前受有期徒刑執行
    完畢後，5年內故意再犯本件法定刑為有期徒刑以上刑之罪
    ，為累犯，應依刑法第47條第1項規定加重其刑。被告於上
    開事實一(一)之犯罪未被發覺前，主動向警方供承本件犯行，
    自首而接受裁判乙節，有被告之警詢筆錄（見警卷第4頁背
    面）可稽，應依刑法第62條前段規定減輕其刑，並依刑法第
    71條第1項規定，先加後減之。爰審酌被告不思以己力正當
    謀生，反圖不勞而獲，任意著手竊取他人電線，行為誠有不
    該，惟被告行竊之財產價值尚非甚重，且銅製電線5KG部分
    業經被害人王慶文領回，實質損害稍減，及被告犯後坦承犯
    行，暨其犯罪之動機、目的、智識程度、生活狀況等一切情
    狀，量處如主文所示之刑。扣案之斜嘴鉗、美工刀各1支，
    為被告所有，且係供其為上開2次犯罪所用之物，應依刑法
    第38條第3項、第1項第2款規定宣告沒收。
據上論斷，應依刑事訴訟法第299條第1項前段，刑法第321條第1
項第3款、第47條第1項、第62條前段、第38條第1項第2款，刑法
施行法第1條之1，判決如主文。
本案經檢察官李茂增到庭執行職務。
中    華    民    國   100    年    12    月    30    日
                  刑事第二庭    法  官  施盈志
以上正本證明與原本無異。
如不服本判決應於收受送達後10日內向本院提出上訴書狀，並應
敘述具體理由；如未敘述上訴理由者，應於上訴期間屆滿後20日
內向本院補提理由書（均須按他造當事人之人數附繕本）「切勿
逕送上級法院」。
中    華    民    國   100    年    12    月    30    日
                                書記官  吳和卿
中華民國刑法第321條
（加重竊盜罪）
犯竊盜罪而有下列情形之一者，處6 月以上、5 年以下有期徒刑
，得併科新臺幣10萬元以下罰金：
一、侵入住宅或有人居住之建築物、船艦或隱匿其內而犯之者。
二、毀越門扇、牆垣或其他安全設備而犯之者。
三、攜帶兇器而犯之者。
四、結夥三人以上而犯之者。
五、乘火災、水災或其他災害之際而犯之者。
六、在車站、埠頭、航空站或其他供水、陸、空公眾運輸之舟、
    車、航空機內而犯之者。
前項之未遂犯罰之。